【裁判字號】    99,裁,484
【裁判日期】    990226
【裁判案由】    房屋稅
【裁判全文】
最  高  行  政  法  院  裁  定
                                       99年度裁字第484號
上  訴  人  社團法人臺中市廣西同鄉會
代  表  人  甲○○
被 上訴 人  乙○○○○○○○
代  表  人  丙○○
上列當事人間房屋稅事件，上訴人對於中華民國98年12月9日臺
中高等行政法院98年度簡字第110號判決，提起上訴，本院裁定
如下：
    主  文
上訴駁回。
上訴審訴訟費用由上訴人負擔。
    理  由
一、按對於適用簡易程序之判決提起上訴，須經本院許可。前項
    許可，以訴訟事件所涉及之法律見解具有原則性者為限，行
    政訴訟法第235條定有明文。所謂法律見解具有原則性，係
    指該訴訟事件所涉及之法律問題意義重大，而有加以闡釋之
    必要而言。例如原裁判所適用之行政命令有牴觸法律之虞，
    或高等行政法院就同類事件所表示之法律見解存在有歧異，
    或與本院向來之見解互相牴觸，有由本院確認或統一法律上
    意見之必要等情形屬之。
二、緣上訴人所有坐落臺中市○○路53巷11號房屋，經被上訴人
    以其法人登記證書之記載，係以共謀同鄉社會福利為目的，
    不符房屋稅條例第15條第1項第5款免徵房屋稅之規定，乃核
    課民國（下同）97年房屋稅新臺幣1,920元。上訴人不服，
    申請復查，未獲變更，遂循序提起行政訴訟。
三、本件上訴人對於臺中高等行政法院適用簡易程序所為之判決
    提起上訴，主張略以：財政部61年8月16日台財稅字第36966
    號所為補充釋示公益社團自有供辦公使用房屋稅疑義，認「
    不以營利為目的，經主管機關核准登記有案之公益團體，即
    為合法登記之社團法人，其自有供辦公使用之房屋，免徵房
    屋稅。…」之函釋，業經內政部以61年9月1日台內社字第
    4865 54號函核准。上訴人於75年1月23日申請臺灣臺中地方
    法院核准設立登記為社團法人，此有該院第343號法人登記
    書為證，且係以聯絡同鄉感情、發揚互助精神、毋忘桑梓、
    團結合作、擁護國策、共謀同鄉社會福利，並進而發揚愛鄉
    愛國情操，參與復國建國大業為宗旨，確屬公益社團，依上
    開函釋意旨，上訴人所有系爭房屋自屬免徵房屋稅範圍。又
    系爭房屋由上訴人之會員王逢琳占用迄今未歸還，非上訴人
    所持有，被上訴人逕向上訴人課徵系爭房屋稅亦屬違法，原
    判決未依法調查、亦未至現場勘查，即予判決上訴人敗訴，
    自屬違背法令等語，為其論據。惟核其上述狀所載理由，無
    非係重述其在原審業經主張而為原判決摒棄不採之陳詞，就
    原審取捨證據、認定事實之職權行使為指摘，並無所涉及之
    法律見解具有原則性需予闡釋之情事。依首開規定及說明，
    上訴人提起上訴，不應許可，其上訴難謂合法，應予駁回。
四、據上論結，本件上訴為不合法。依行政訴訟法第249條第1項
    前段、第104條，民事訴訟法第95條、第78條，裁定如主文
    。
中    華    民    國    99    年    2     月    26    日
                    最高行政法院第七庭
                        審判長法官  藍  獻  林
                              法官  曹  瑞  卿
                              法官  廖  宏  明
                              法官  張  瓊  文
                              法官  姜  素  娥
以  上  正  本  證  明  與  原  本  無  異
中    華    民    國    99    年    3     月    1     日
                              書記官  賀  瑞  鸞


司法院資訊處製作；財團法人民間司法改革基金會備份。
